【裁判字號】    91,交簡上,30
【裁判日期】    920219
【裁判案由】    過失傷害
【裁判全文】
臺灣基隆地方法院刑事判決                        九十一年度交簡上字第三０號
    公  訴  人  臺灣基隆地方法院檢察署檢察官
    上  訴  人
    即  被  告  甲○○  男  三.
右上訴人因過失傷害案件，不服本院基隆簡易庭 (九十一年度基交簡字第四六五號）
於中華民國九十一年十月九日所為第一審刑事簡易判決 (偵查案號：九十一年度偵字
第八五０號)提起上訴，本院管轄第二審合議庭判決如左：
        主      文
上訴駁回。
    事實及理由
一、本案經本院審理結果，認第一審簡易判決以被告甲○○因過失傷害人，所為係觸
    犯刑法第二百八十四條第一項前段之罪，而判處拘役五十日，如易科罰金以三百
    元折算一日，經核認事用法及量刑均無不當，應予維持，爰引用第一審判決書記
    載之事實、證據及理由。
二、被告上訴意旨以：本件車禍之發生非僅因其一人之過失，且被告於車禍發生後，
    立即以電話報警並叫救護車，並陪同前往醫院治療，告訴人住院期間，亦到醫院
    慰問關心，雖有心和解，因告訴人無和解意願而未能成立，請求從輕量刑云云。
    訊據被告甲○○於本院調查審理中就右揭犯罪事實坦承不諱，核與告訴人乙○○
    之指訴情節相符，復有道路交通事故調查報告表（一）、（二）、事故現場及車
    損照片張附卷可佐，而告訴人乙○○因此受有上唇撕裂傷０．五公分×０．五公
    分、門齒二顆斷裂、右手擦傷０．五公分×０．五公分、右膝擦傷一公分×０．
    五公分、左大腿內側瘀傷十公分×七公分、背部多處瘀傷及腦震盪之傷害，有卷
    附行政院衛生署基隆醫院診斷證明書乙紙可稽，足認被告之自白與事實相符。
三、按汽車行經無號誌之交岔路口，應減速慢行，作隨時停車之準備；汽車駕駛人駕
    駛汽車，行駛時應注意車前狀況，並隨時採取必要之安全措施，道路交通安全規
    則第九十三條第一項第四款、第九十四條第三項分別訂有明文。經查，本件肇事
    當時天候晴、日間自然光線、路面係乾燥無缺陷之柏油路、路況無障礙、視距良
    好，車禍地點為無號誌之交岔路口，單行道，依警圖繪示，告訴人所駕機車屬左
    方車，被告屬右方車，車禍發生後，告訴人機車在現場留有一條偏左之四公尺刮
    痕研判，告訴人駕車行經肇事地點之無號誌路口時，疏於注意暫停讓右方車先行
    ，致在通過路口途中發生車禍，被告則行經肇事無號誌路口時，未減速慢行，作
    隨時停車之準備，仍以相當速度行駛，又未注意車前狀況，致突遇狀況，閃煞不
    及肇事，並使告訴人因此受有上述傷害，其有過失甚明，且本件經送臺灣省基宜
    區車輛行車事故鑑定委員會鑑定及送臺灣省車輛行車事故覆議鑑定委員會覆議結
    果，亦均認被告駕駛自小客車行經無號誌交岔路口，未減速慢行且未注意車前狀
    況為肇事次因，有臺灣省基宜區車輛行車事故鑑定委員會九十一年五月八日基宜
    鑑字第九一０二三九號函及臺灣省車輛行車事故覆議鑑定委員會九十一年七月二
    十三日府覆議字第九一一二六五號函附卷可參。又刑法上之過失犯，僅須危害之
    發生，與行為人之欠缺注意，具有因果關係，即行成立。至行為人之過失，與被
    害人自己之過失，併合而為危害發生之原因，亦不能阻卻行為人之犯罪責任。是
    縱告訴人乙○○有如被告及鑑定委員會所稱之肇事原因，自亦無解於被告過失責
    任之成立至明，原審審酌被告犯罪之一切情狀，判處拘役五十日，並諭知易科罰
    金之折算標準，量刑並無不妥，被告執此為由上訴，為無理由，應予駁回。
據上論斷，應依刑事訴訟法第四百五十五條之一第一項、第三項、第三百六十八條、
第三百七十三條，判決如主文。
本案經檢察官李辛茹到庭執行職務。
中      華      民      國      九十二    年     二     月     十九     日
                                  臺灣基隆地方法院刑事第三庭
                                      審判長法  官  林 火 炎
                                            法  官  何 怡 穎
                                            法  官  齊    潔
右正本證明與原本無異。
本判決不得上訴。
                                            書記官  郭 廷 耀
中      華      民      國      九十二    年     二     月     二十     日


司法院資訊處製作；財團法人民間司法改革基金會備份。
